【裁判字號】    95,中簡上,675
【裁判日期】    951128
【裁判案由】    詐欺
【裁判全文】
臺灣臺中地方法院刑事判決           95年度中簡上字第675號
上  訴  人  甲○○
即  被  告
上列上訴人即被告因詐欺案件，不服臺灣臺中地方法院臺中簡易
庭九十五年度中簡字第二三二七號中華民國九十五年九月八日第
一審簡易判決（聲請簡易判決處刑案號：臺灣臺中地方法院檢察
署九十五年度偵字第六六○○號），提起上訴，本院管轄第二審
之合議庭判決如下：
    主          文
上訴駁回。
    犯罪事實及理由
一、本案經本院合議庭審理結果，認第一審簡易判決認事用法及
    量刑均無不當，應予維持，並引用第一審判決書記載之事實
    、證據及理由（如附件）。
二、上訴人即被告上訴意旨略以：被告於民國九十四年七月十一
    日至台新銀行大里分行申辦帳號00000000000000號帳戶後，
    將該帳戶之存摺、提款卡及密碼放在機車置物箱內，並去菜
    市場，因被告忘記將機車鑰匙取下，而被人竊走上開存摺、
    提款卡及密碼。被告回家後未再打開置物箱，故不知失竊，
    直到銀行通知上開帳戶遭盜用時始知情云云。惟查，金融帳
    戶係個人理財之重要工具，且關係個人財產、信用之表徵，
    常人均知須妥慎保管。被告為智慮成熟之人，焉有可能將甫
    申辦取得之帳戶存摺、提款卡及密碼此等重要物品隨意放在
    機車置物箱內，機車鑰匙又未取走，遭竊後復毫無所悉，遲
    至銀行通知後始行發覺？被告所辯有悖常理，實難採信。又
    詐欺集團以他人帳戶供作詐得款項出入之帳戶，通常會先取
    得帳戶所有人之同意才使用，否則一旦帳戶所有人辦理掛失
    ，被害人所匯入之款項即遭凍結無法提領，而帳戶所有人反
    可輕易辦理補發存摺、變更印鑑及密碼，將款項提領一空，
    衡以上情，犯罪集團當無甘冒此風險之理。是以，果若被告
    辯稱其申辦上開帳戶資料後，隨即遭竊等情為真，則持有上
    開帳戶資料之犯罪集團根本無法防免該帳戶所有人何時將辦
    理掛失止付，而被害人所匯入之款項是否可順利提領即處於
    不確定狀態，又豈需大費周章向他人詐欺取財後，要求被害
    人匯款至其等無法擔保確可領用之帳戶內，而可能平白為帳
    戶申請使用人牟利？故益徵被告上開所辯不實。本件被告所
    有上開銀行帳戶資料，應係被告自行提供予詐欺集團成員使
    用無訛。
三、從而，原審依據刑事訴訟法第四百四十九條第一項前段、第
    四百五十四條第二項，刑法第二條第一項前段、第三十條第
    一項、第二項、第三百三十九條第一項，修正前刑法第四十
    一條第一項前段，罰金罰鍰提高標準條例第一條前段、修正
    前罰金罰鍰提高標準條例第二條，現行法規所定貨幣單位折
    算新臺幣條例第二條等規定，對被告處有期徒刑三月，其認
    事用法均無不當，量刑亦稱妥適。被告上訴猶執前詞置辯，
    為無理由，應予駁回。
四、本件被告經合法傳喚，無正當理由不到庭，爰依刑事訴訟法
    第四百五十五條之一第三項、第三百七十一條規定，不待其
    陳述，逕行判決。
據上論斷，應依刑事訴訟法第四百五十五條之一第一項、第三項
、第三百七十三條、第三百六十八條、第三百七十一條，判決如
主文。
中    華    民    國    95    年    11    月    28    日
                  刑事第十二庭  審判長法  官  莊深淵
                                      法  官  羅智文
                                      法  官  蔡建興
上正本證明與原本無異。
不得上訴。
                                      書記官  黃英寬
中    華    民    國    95    年    11    月    28    日


司法院資訊處製作；財團法人民間司法改革基金會備份。
